【裁判字號】    92,訴,1790
【裁判日期】    921031
【裁判案由】    毒品危害防制條例
【裁判全文】
臺灣高雄地方法院刑事判決                        九十二年度訴字第一七九號
    公  訴  人  臺灣高雄地方法院檢察署檢察官
    被      告  乙○○
右列被告因違反毒品危害防制條例案件，經檢察官提起公訴（九十二年度毒偵字第三
四六０號），本院以簡式審判程序判決如左：
    主  文
乙○○連續施用第一級毒品，處有期徒刑捌月。扣案海洛因拾參包（淨重壹點參伍公
克、包裝重貳點捌肆公克）沒收銷燬之。又連續施用第二級毒品，處有期徒刑伍月。
扣案安非他命壹包（驗前毛重零點參公克、驗後毛重零點貳公克）沒收銷燬之。應執
行有期徒刑壹年。扣案海洛因拾參包（淨重壹點參伍公克、包裝重貳點捌肆公克）、
安非他命壹包（驗前毛重零點參公克、驗後毛重零點貳公克）均沒收銷燬之。
    事  實
一、乙○○前於民國（下同）九十一年間因施用毒品案件，經本院以九十一年度毒聲
    字第五二七０號裁定送觀察、勒戒後，認無繼續施用毒品之傾向，由台灣高雄地
    方法院檢察署檢察官於九十二年二月十二日，以九十二年度毒偵緝字第五五號為
    不起訴處分確定。詎猶不知悔改，明知海洛因、安非他命業經公告列為毒品危害
    防制條例第二條第二項之第一級、第二級毒品，不得非法持有、施用，竟基於施
    用第一級、第二級毒品之概括犯意，自九十二年四月下旬某日起至同年五月二十
    四日中午時分止，在高雄縣鳳山市○○○街一三八號住處及不詳加油站之廁所內
    等處，以將海洛因粉末摻入香菸內吸食，安非他命則置放於吸食器中，下用火燒
    烤再吸食其霧化氣體之方式，連續施用第一級毒品海洛因、第二級毒品安非他命
    數次，嗣為警於九十二年五月二十四日下午三時四十分許，在高雄市前鎮區○○
    ○路一九一號前處查獲，並扣得第一級毒品海洛因十三包（淨重一‧三五公克，
    包裝重二‧八四公克）及第二級毒品安非他命一包（驗前毛重０‧三公克、驗後
    毛重０‧二公克），經本院依九十二年度毒聲字第三三五０號裁定送觀察、勒戒
    後，認有繼續施用毒品傾向。
二、案經高雄市政府警察局鼓山分局報請台灣高雄地方法院檢察署檢察官偵查起訴。
    理  由
一、本件被告乙○○所犯係死刑、無期徒刑、最輕本刑為三年以上有期徒刑以外之罪
    ，其於準備程序就前揭被訴事實為有罪之陳述，經受命法官告知簡式審判程序之
    旨，並聽取其與公訴人之意見後，本院認無不得或不宜改依簡式審判程序進行之
    處，爰依刑事訴訟法第二百七十三條之一第一項、第二百八十四條之一，裁定本
    件由受命法官獨任進行簡式審判程序，合先敘明。
二、右揭事實，業據被告乙○○於本院審理時自白不諱（見本院九十二年七月二十四
    日訊問筆錄、十月二十九日審判筆錄），而其為警查獲時所採取之尿液，經送檢
    驗結果，認嗎啡及甲基安非他命均呈陽性反應，有高雄市立凱旋醫院九十二年六
    月九日，高市凱醫檢字第一一００號煙毒尿液檢驗成績書及姓名代碼對照表各一
    紙附卷可稽。又被告為警查獲時所扣案之白色粉末十三包，經送請法務部調查局
    鑑定結果，認均含第一級毒品海洛因成分（淨重一‧三五公克，包裝重二‧八四
    公克），有該局九十二年六月十七日調科壹字第二二００一五四五０號鑑定通知
    書一紙在卷可參，另扣案結晶體，經送請高雄醫學大學附設中和紀念醫院檢驗結
    果，認呈甲基安非他命陽性反應（驗前毛重０‧三公克、驗後毛重０‧二公克）
    ，亦有該院九十二年九月八日編號九二０九─五三號檢驗報告一紙存卷可參，是
    該扣案白粉及結晶體分係海洛因及安非他命毒品無訛。又海洛因施用入人體後水
    解還原成嗎啡，再循嗎啡之代謝方式排出體外，百分之八十以上於投與後二十四
    小時內自尿液排出，已據行政院衛生署藥物食品檢驗局（73）藥檢壹字第０三０
    二二一號、（80）藥檢壹字第０七一二號函說明綦詳。另甲基安非他命經口服投
    與後，約百分之七十於二十四小時內可自尿液中排出，而其尿液內含甲基安非他
    命成分之檢出，與投與甲基安非它命的量、個人體質、檢驗儀器之精密度有關，
    通常採尿化驗是否呈陽性反應，應以投與後二十四小時內所採者為宜，此亦有行
    政院衛生署藥物食品檢驗局（80）藥檢醫字第四五二九號函可查，足徵被告前開
    曾連續施用第一級毒品海洛因及第二級毒品安非他命之自白核與事實相符。另被
    告曾於九十一年間因施用毒品案件，經本院以九十一年度毒聲字第五二七０號裁
    定送觀察、勒戒後，認無繼續施用毒品之傾向，由台灣高雄地方法院檢察署檢察
    官於九十二年二月十二日，以九十二年度毒偵緝字第五五號為不起訴處分確定，
    復因本件施用毒品案件，經本院依九十二年度毒聲字第三三五０號裁定送觀察、
    勒戒後，認有繼續施用毒品傾向之情，有台灣高雄看守所附設勒戒處所九十二年
    六月十日，高所坤戒勒字第一三四七號函附被告有繼續施用毒品傾向之證明書、
    台灣高等法院被告全國前科紀錄表及台灣高雄地方法院檢察署刑案資料查註紀錄
    表各一紙附卷可參，從而被告於上開不起訴處分後，五年內再犯本件施用毒品罪
    ，經送觀察、勒戒後，認有繼續施用毒品之傾向，事證明確，其犯行洵堪認定。
三、查海洛因、安非他命分屬毒品危害防制條例第二條第二項所稱之第一、二級毒品
    ，不得持有、施用。被告竟分別持之以施用，核其所為，係犯毒品危害防制條例
    第十條第一項之施用第一級毒品罪及同條第二項之施用第二級毒品罪。被告先後
    多次施用海洛因、安非他命之犯行，時間緊接、手法及罪名均同，顯係基於概括
    犯意而為之，為連續犯，應各論以一罪。又其施用第一級、第二級毒品前後持有
    該毒品之低度行為，應被其施用之高度行為所吸收，均不另論罪。被告所犯上開
    二罪之間，犯意各別，行為互殊，應予分論併罰。爰審酌被告前有施用毒品之不
    良素行，歷經觀察、勒戒程序後，仍未能徹底戒絕毒品，顯見意志不堅，有失政
    府制定毒品危害防制條例之立法美意，本不宜寬貸，惟念其施用毒品乃自戕一己
    之身體健康，尚未害及他人，且犯後終知能坦承犯行等一切情狀，各量處如主文
    所示之刑，並定其應執行之刑。扣案白色粉末及結晶體，分係第一級毒品海洛因
    及第二級毒品安非他命之情，已如前述，均應依毒品危害防制條例第十八條第一
    項前段規定，併予宣告沒收併銷毀之。
據上論斷，應依刑事訴訟法第二百九十九條第一項前段、第二百七十三條之一第一項
、第二百八十四條之一，毒品危害防制條例第十條第一項、第二項、第二十條第三項
、第十八條第一項前段，刑法第十一條、第五十六條、第五十一條第五款、第九款，
判決如主文。
本案經檢察官甲○○到庭執行職務。
中      華      民      國      九十二    年    十      月    三十一    日
                                  臺灣高雄地方法院刑事庭
                                            法官    黃宗揚
右正本證明與原本無異。
如不服本判決，應於判決送達後十日內，向本院提出上訴狀。
                                           書記官   陳掌珠
中      華      民      國      九十二    年    十  月    三十一    日
附錄本案判決論罪科刑法條：
毒品危害防制條例第十條
施用第一級毒品者，處六月以上五年以下有期徒刑。
施用第二級毒品者，處三年以下有期徒刑。


司法院資訊處製作；財團法人民間司法改革基金會備份。
